【裁判字號】    97,台上,556
【裁判日期】    970327
【裁判案由】    損害賠償
【裁判全文】
最高法院民事裁定              九十七年度台上字第五五六號
上  訴  人  甲○○
訴訟代理人  陳旻沂律師
            陳建欽律師
被 上訴 人  乙○○
            丙○○
共      同
訴訟代理人  周春米律師
上列當事人間請求損害賠償事件，上訴人對於中華民國九十七年
一月九日台灣高等法院高雄分院第二審判決（九十六年度上字第
一四一號），提起上訴，本院裁定如下：
    主  文
上訴駁回。
第三審訴訟費用由上訴人負擔。
    理  由
按上訴第三審法院，非以原判決違背法令為理由，不得為之。又
提起上訴，上訴狀內應記載上訴理由，其以民事訴訟法第四百六
十九條所定事由提起第三審上訴者，應於上訴狀內表明：原判決
所違背之法令及其具體內容、暨依訴訟資料合於該違背法令之具
體事實。其依同法第四百六十九條之一規定提起上訴者，並應具
體敘述為從事法之續造、確保裁判之一致性或其他所涉及之法律
見解具有原則上重要性之理由。同法第四百六十七條、第四百七
十條第二項分別定有明文。而依同法第四百六十八條規定，判決
不適用法規或適用不當者，為違背法令；依同法第四百六十九條
規定，判決有該條所列各款情形之一者，為當然違背法令。是當
事人提起第三審上訴，如合併以同法第四百六十九條及第四百六
十九條之一之事由為上訴理由時，其上訴狀或理由書應表明該判
決所違背之法令條項，或有關判例、解釋字號，或成文法以外之
習慣或法理等及其具體內容，暨係依何訴訟資料合於該違背法令
之具體事實，並具體敘述為從事法之續造、確保裁判之一致性或
其他所涉及之法律見解具有原則上重要性之理由。如未依上述方
法表明，或其所表明者與上開法條規定不合時，即難認為已合法
表明上訴理由，其上訴自非合法。本件上訴人對於原判決提起第
三審上訴，雖以該判決違背法令為由，惟核其上訴理由狀所載內
容，徒就原審取捨證據、認定事實及解釋契約之職權行使所論斷
：兩造間並無競業禁止之約定，上訴人以被上訴人離職後開設補
習班，違反約定為由，請求被上訴人各給付新台幣（下同）十萬
元違約金，為無理由。又依兩造於民國九十四年一月四日簽訂之
協議書第五條約定：上訴人了解其補習班之前或之後所發生之事
件，概與被上訴人無涉，上訴人不得藉此對被上訴人為民事或刑
事之主張或訴訟等內容，可見上訴人已放棄對被上訴人之賠償請
求權。上訴人對於被上訴人如何竊取其營業秘密、掠奪其學生，
復未舉證以實其說，即難以上訴人之學生於被上訴人離職後至被
上訴人處補習，謂被上訴人應負侵權行為、債務不履行賠償責任
等情，指摘為不當，並就原審命為辯論及已論斷者，泛言謂為違
法，而非表明該判決所違背之法令及其具體內容，暨依訴訟資料
合於該違背法令之具體事實，更未具體敘述為從事法之續造、確
保裁判之一致性或其他所涉及之法律見解具有原則上重要性之理
由，難認其已合法表明上訴理由。依首揭說明，應認其上訴為不
合法。
據上論結，本件上訴為不合法。依民事訴訟法第四百八十一條、
第四百四十四條第一項、第九十五條、第七十八條，裁定如主文
。
中    華    民    國  九十七  年    三    月  二十七  日
                      最高法院民事第三庭
                          審判長法官  蘇  茂  秋
                                法官  陳  碧  玉
                                法官  劉  靜  嫻
                                法官  張  宗  權
                                法官  高  孟  焄
      本件正本證明與原本無異
                                      書  記  官
中    華    民    國  九十七  年    四    月    九    日
                                                      Ｋ


司法院資訊處製作；財團法人民間司法改革基金會備份。
